臺灣高等法院刑事判決　　　　　　　　　　　　　九十三年度上訴字第二九二四號
　　上　訴　人
　　即　被　告　乙○○
　 指定辯護人　本院公設辯護人　甲○○
右上訴人因違反槍砲彈藥刀械管制條例案件，不服臺灣臺北地方法院九十三年度訴字
第六五六號，中華民國九十三年九月七日第一審判決（起訴案號：臺灣臺北地方法院
檢察署九十三年度偵字第六二六六號）提起上訴，本院判決如左：
    主  文
上訴駁回。
    事  實
一、乙○○曾於民國八十三年一月間因違反槍砲彈藥刀械管制條例案件，經本院判處
    有期徒刑一年，上訴後經最高法院判決駁回上訴確定；嗣又於同年四月間，因違
    反肅清煙毒條例案件，經臺灣臺北地方法院判處有期徒刑三年二月確定；再於同
    年八月間，因違反肅清煙毒條例案件，經臺灣臺北地方法院判處有期徒刑三年四
    月確定，並定其應執行刑有期徒刑七年四月，於八十六年二月十九日縮短刑期假
    釋出監，並於九十年九月十八日未經撤銷假釋縮刑期滿視同執行完畢，猶不知悔
    改，於九十二年八月間某日，在臺北縣深坑鄉○○村○○路棄土場附近拾獲一塑
    膠袋，內裝有不詳人士棄置該處之仿西德ＲＥＣＫ（起訴書誤載為ＰＥＣＫ）廠
    製八MM具有殺傷力之改造模型槍 (起訴書誤載為半自動手槍，含彈匣乙只、槍枝
    管制編號0000000000號）一枝，明知係具有殺傷力之改造模型槍，屬
    槍砲彈藥刀械管制條例所管制之槍枝，非經主管機關許可不得持有之，竟將該枝
    模型槍持往臺北縣深坑鄉○○村○○路七號住處旁之倉庫內置放而持有之；嗣於
    九十二年九月十四日上午八時許，在臺北縣深坑鄉○○村○○路七號前，與同住
    該址之黃世標因停車問題發生爭執，二人進而互毆，乙○○因而受傷，為圖嚇阻
    黃世標即至上址住處倉庫取出置放其內之前揭模型槍，黃世標見狀與乙○○扭打
    在地，將模型槍奪下，交由在場之黃世益報警始查知上情，並扣得前開具有殺傷
    力之改造模型槍一枝。
二、案經臺北縣政府警察局新店分局移送臺灣臺北地方法院檢察署檢察官偵查起訴。
    理  由
一、訊據被告乙○○矢口否認有何違反槍砲彈藥刀械管制條例之犯行，辯稱：伊不知
    所持有之槍枝具有殺傷力云云。惟查：
  (一)、扣案之模型槍經送鑑定結果：「認係由西德ＲＥＣＫ廠製八MM模型槍，更換土
      造金屬槍管改造而成之改造模型槍，機械性能良好，可擊發適用子彈，認具殺
      傷力」、「經實際裝填適用子彈（由口徑八MM 制式空包彈加裝直徑約六MM重
      ○．八八克之鋼珠組合而成）試射結果，測得鋼珠之發射速度為三四九公尺／
      秒，計算其動能為五三．五九焦耳，單位面積動能為一八九．五四焦耳／平方
      公分（彈丸單位面積動能達二十焦耳／平方公分則足以穿入人體皮肉層），此
      有內政部警政署刑事警察局九十二年十一月二十七日刑鑑字第○九二○一七八
      ○八五號槍彈鑑定書（見九十二年核退字第二五六五號卷第二十頁至第二十五
      頁）、九十三年八月二十三日刑鑑字第○九三○一五三六七○號函（見原審卷
      第四十四頁）足稽。
  (二)、被告於原審審理時供承該槍枝拾得後曾經試射，對於試射結果則供承：「扣板
      機可以扣」等語（原審卷第四十八頁反面），足徵被告明知該枝改造模型槍之
      機械性能良好，扣案槍枝經實際裝填適用子彈試射結果，測得鋼珠之發射速度
      為三四九公尺／秒，計算其動能為五三．五九焦耳，單位面積動能為一八九．
      五四焦耳／平方公分已超過單位面積動能達二十焦耳／平方公分之足以穿入人
      體皮肉層具殺傷力之標準，已如前述，板機為槍枝擊發之機械裝置，被告既明
      知該槍枝之板機可以正常運作，豈會未預見在槍枝裝置適用之子彈後，即可以
      擊發之理。
  (三)、一般普通人皆知拾獲槍枝應報警處理，被告乙○○曾於民國八十三年一月間因
      違反槍砲彈藥刀械管制條例案件，經本院判處有期徒刑一年，上訴後經最高法
      院判決駁回上訴確定，嗣並執行完畢，足徵被告比一般普通人對槍砲彈藥刀械
      管制條例所規定之犯罪更有認識，更深知不得非法持有槍枝，被告果認該所拾
      得之槍枝是廢棄物，為何不將該槍枝隨一般廢棄物處理，反面另行藏置於其隨
      手可取得之住處倉庫？益徵被告明知該槍枝有殺傷力而特別藏置於住處倉庫，
      是被告空言否認明知扣案槍枝有殺傷力云云，顯係卸責之詞，不足採信。
  (四)、本件事證明確，犯行堪以認定，應依法論科。
二、按改造模型槍係屬槍砲彈藥刀械管制條例第四條第一項第一款所稱槍砲，依同條
    例第五條規定，非經中央主管機關許可，均不得製造、販賣、運輸、轉讓、出租
    、出借、持有、寄藏或陳列。被告違反前述規定，未經許可，持有前開改造模型
    手槍，核被告所為，係犯槍砲彈藥刀械管制條例第十條第四項之未經許可持有具
    有殺傷力之改造模型槍罪。起訴書疏未注意上開槍枝鑑定結果（扣案槍枝係改造
    模型槍），而誤認屬上開條例第七條第四項規定之槍枝，容有未洽，惟經公訴檢
    察官於原審審理時更正適用之法條，本院自無庸變更起訴法條，併予敘明。被告
    有事實欄所記載論罪科刑執行之情形，有本院被告全國前案紀錄表在卷可按，其
    於有期徒刑執行完畢後，五年之內再犯本件有期徒刑以上之罪，為累犯，應依法
    加重其刑。
三、原審以被告罪證明確，援引槍砲彈藥刀械管制條例第十條第四項，審酌被告持有
    具殺傷力之改造模型槍，對於他人之生命、身體安全已造成嚴重之威脅、危險，
    形成社會治安及社會秩序之不安與混亂，犯罪後仍不知悔改，及犯罪動機、目的
    、知識等一切情狀，量處有期徒刑三年六月，併科罰金新台幣十萬元，並就罰金
    部分諭知易服勞役之折算標準。至於扣案之仿西德ＲＥＣＫ廠製八MM具有殺傷力
    之改造模型槍（含彈匣乙只、槍枝管制編號0000000000號）一枝，為
    違禁物，應依刑法第三十八條第一項第一款規定宣告沒收。經核其認事用法均無
    違誤，量刑亦屬妥適。
四、被告上訴以槍枝係伊撿到的，沒有殺傷力云云，指摘原判決不當，為無理由，應
    予駁回。
據上論斷，應依刑事訴訟法第三百六十八條，判決如主文。
本案經檢察官施慶堂到庭執行職務。
中　　　華　　　民　　　國　　九十三　　年　　  十一 　 月　  三十  　　日
                              臺灣高等法院刑事第二庭
                                  審判長法  官  蔡  長  溪
                                        法  官  楊  貴  志
                                        法  官  林  俊  益
右正本證明與原本無異。
如不服本判決，應於收受送達後十日內向本院提出上訴書狀，其未敘述上訴之理由者
並得於提起上訴後十日內向本院補提理由書。
                                        書記官  陳  明  琴
中　　　華　　　民　　　國　　九十三　　年　　  十一　　月　　三十  　　日
槍砲彈藥刀械管制條例第十條
未經許可製造、販賣或運輸具有殺傷力之改造模型槍者，處無期徒刑或五
年以上有期徒刑，併科新臺幣一千萬元以下罰金。
未經許可，轉讓、出租或出借前項之改造模型槍者，處五年以上有期徒刑
，併科新臺幣一千萬元以下罰金。
意圖供自己或他人犯罪之用，而犯前二項之罪者，處無期徒刑或七年以上
有期徒刑，併科新臺幣一千萬元以下罰金。
未經許可，持有、寄藏或意圖販賣而陳列第一項之改造模型槍者，處三年
以上十年以下有期徒刑，併科新臺幣七百萬元以下罰金。
第一項至第三項之未遂犯罰之。
